# 请教陈版，关于长期股权投资权益法处理的问题

提问人：taoye1992 时间：2017-12-30 21:19:09
请教陈版，甲公司签订了一贷款合同，合同约定其在完全归还贷款本息前不得分配股息。 我公司持有甲公司20%股权形成重大影响按权益法核算。 请问，在甲公司实现利润时，我公司能否确认投资收益？ 如不能确认，长期股权投资应如何反映享有的被投资企业所有者权益账面价值呢？ 如果能，如何理解其和谨慎性原则的冲突呢？ 谢谢！

回答人：chenyiwei
此类贷款合同中限制借款人分配股息的条款，不影响对该借款人具有重大影响的股东正常按权益法核算。只需在附注中对“投资收益分回的重大限制”进行披露即可。